【裁判字號】    98,易,90
【裁判日期】    980316
【裁判案由】    竊盜
【裁判全文】
臺灣嘉義地方法院刑事判決                98年度易字第90號
公  訴  人  臺灣嘉義地方法院檢察署檢察官
被      告  甲○○
                    （現在臺灣嘉義看守所執行觀察、勒戒）
上列被告因竊盜案件，經檢察官提起公訴（98年度偵字第1144號
），被告於準備程序中就被訴事實為有罪之陳述，經本院合議庭
裁定由受命法官改依簡式程序審理，判決如下：
    主  文
甲○○攜帶兇器毀越其他安全設備竊盜，處有期徒刑柒月。
    犯 罪 事 實
一、甲○○意圖為自己不法之所有，於民國97年12月3 日14時許
    ，攜帶客觀上具有危險性，可作為兇器使用之破壞剪1 支（
    並未扣案），前往嘉義市○○路70巷40弄30號，持該破壞剪
    破壞該處房屋屬於其他安全設備之鐵窗後，爬入該鐵窗內，
    行竊屋主乙○○所有台銀套幣10套（價值約新臺幣【下同】
    20,000元）、金項鍊墜子3 條（價值約25,000元）、金戒子
    3 只（價值約15,000元）、日幣10,000元、遠東百貨公司禮
    券5,250 元、阿瘦皮鞋禮券2,000 元、警察獎章3 套得手後
    離去。
二、案經嘉義市政府警察局第二分局報告臺灣嘉義地方法院檢察
    署檢察官偵查起訴。
    理  由
一、本件係經被告甲○○於準備程序當庭表示認罪，而經本院裁
    定以簡式審判程序加以審理，則依據刑事訴訟法第273 條之
    2 、同法第159 條第2 項之規定，不適用傳聞法則有關限制
    證據能力之相關規定，合先敘明。
二、上揭犯罪事實，業據被告甲○○於警詢、偵查及本院審理中
    均坦承不諱，核與證人即被害人乙○○於警詢中所述失竊上
    開物品等情節均屬相符，此外，亦有被害報告單1 紙、現場
    照片12張附卷可稽。另現場採獲指紋2 枚，經送內政部警政
    署刑事警察局鑑定，其鑑定結果認：送鑑可資比對指紋2 枚
    經排除所附被害人指紋後，輸入指紋電腦比對確認結果，分
    別與本局檔存甲○○指紋卡左環、左食指指紋相符等情，亦
    有該局98年1 月14日刑紋字第0980006462號鑑驗書存卷可參
    ，是被告甲○○上揭自白核與事實相符，應堪採信。從而，
    本件事證已臻明確，被告上開竊盜犯行，洵堪認定，應依法
    論科。
三、按刑法第321 條第1 項第2 款所謂毀越門扇，係指毀損或超
    越及踰越門扇，而稱之「其他安全設備」，指門扇牆垣以外
    ，依通常觀念足認防盜之一切設備而言，如門鎖、窗戶、房
    間門或通往陽臺之門即屬之（最高法院73年度台上字第3398
    號判決意旨參照）。次按同條項第3 款之攜帶兇器竊盜罪，
    係以行為人攜帶兇器竊盜為其加重條件，此所謂兇器，其種
    類並無限制，凡客觀上足對人之生命、身體、安全構成威脅
    ，具有危險性之兇器均屬之，且祇須行竊時攜帶此種具有危
    險性之兇器為已足，並不以攜帶之初有行兇之意圖為必要（
    最高法院92年臺上字第1332號判決要旨參照）。查上開鐵窗
    係供保全維安之用，是該鐵窗即屬所謂之「安全設備」自明
    。又被告持供行竊之破壞剪1 支，雖未扣案，然據被告於偵
    查中自承：該破壞剪長約55公分，尖端部分長約8 公分，刀
    鋒鋒口銳利等語明確（見偵卷第6 頁），參諸被告持該破壞
    剪既足以破壞上開質地鐵製、堅硬之鐵窗，是其客觀上足以
    致他人生命、身體、安全發生危害而具有危險性，自屬兇器
    無訛。是被告甲○○持上開足供兇器使用之破壞剪，破壞上
    開屬於安全設備之鐵窗後，踰越該鐵窗進入屋內行竊，核其
    所為，係犯刑法第321 條第1 項第2 款、第3 款之攜帶兇器
    毀越其他安全設備竊盜罪。另刑法第321 條第1 項所列各款
    為竊盜之加重條件，如犯竊盜罪兼具數款加重情形時，因僅
    1 竊盜行為，不能認為法律競合，仍僅成立1 罪，附此敘明
    。爰審酌被告尚無構成累犯之犯罪前科，有臺灣高等法院被
    告前案紀錄表1 份在卷可佐，被告正值青壯年紀，不思以正
    途謀取生計，竟持足供兇器使用之破壞剪竊取他人財物，又
    所竊取之財物價值尚非重大，未與被害人達成和解，及其犯
    後自白犯罪，態度良好等一切情狀，量處如主文所示之刑，
    以資懲儆。末查，本件被告持供上開竊盜犯行之破壞剪，業
    據被告於本院審理中供述：該破壞剪，伊於作案騎車回來時
    ，丟在溪邊，該破壞剪是伊向別人借的，不是伊的（見本院
    卷第19頁），是既無證據可資證明該破壞剪係屬被告所有，
    爰不予宣告沒收，附此敘明。
據上論斷，應依刑事訴訟法第273 條之1 第1 項、第299 條第1
項前段，刑法第321 條第1 項第2 款、第3 款，判決如主文。
本案經檢察官姜智仁到庭執行職務。
中    華    民    國    98    年     3    月    16    日
                  刑事第一庭    法  官  張志偉
以上正本證明與原本無異。
如不服本判決應於收受判決後10日內向本院提出上訴書狀，並應
敘述具體理由；其未敘述上訴理由者，應於上訴期間屆滿後20日
內向本院補提理由書（均須按他造當事人之人數附繕本）「切勿
逕送上級法院」。告訴人或被害人如對於本判決不服者，應具備
理由請求檢察官上訴，其上訴期間之計算係以檢察官收受判決正
本之日期為準。
中    華    民    國    98    年     3    月    16    日
                                書記官  張子涵
附錄法條：
中華民國刑法第321 條第1 項第2 款、第3 款
犯竊盜罪而有左列情形之一者，處6 月以上、5 年以下有期徒刑
：
二、毀越門扇、牆垣或其他安全設備而犯之者。
三、攜帶兇器而犯之者。


司法院資訊處製作；財團法人民間司法改革基金會備份。
